【裁判字號】    97,訴,2419
【裁判日期】    980303
【裁判案由】    侵權行為損害賠償
【裁判全文】
臺灣板橋地方法院民事判決              97年度訴字第2419號
原      告  甲○○
訴訟代理人  李佳玲律師
            鄭勵堅律師
上  一  人
複代  理人  林瑩姮律師
被      告  乙○○
                      之10
訴訟代理人  林正和律師
上列當事人間請求侵權行為損害賠償事件，經本院於民國97年2
月17日言詞辯論終結，判決如下：
    主      文
被告應給付原告新臺幣壹拾萬元，及自民國九十七年九月二日起
至清償日止，按週年利率百分之五計算之利息。
被告應於如附表一編號１所示之網站，以如附表一編號１所示之
使用名稱，依如附表一編號１所示之次數，以不小於標楷體十四
號字體，刊登如附表二所示之更正啟事內容。
原告其餘之訴駁回。
訴訟費用由被告負擔百分之三，餘由原告負擔。
本判決第一項於原告以新臺幣萬肆仟元供擔保後，得假執行。
但被告如以新臺幣壹拾萬元為原告預供擔保，得免為假執行。
原告其餘假執行之聲請駁回。
    事實及理由
一、程序方面：
    原告起訴時，訴之聲明第一項原係請求被告應給付原告新臺
    幣（下同）1,000,000 元，及自起訴狀繕本送達翌日起至清
    償日止，按週年利率5%計算之利息，第二項則係請求被告應
    於如附表一所示之網站，以如附表一所示之使用名稱，依如
    附表一所示之次數，刊登如附表二所示之更正啟事內容；嗣
    於本件進行中之民國98年1 月9 日向本院遞送民事準備書狀
    ，將訴之聲明第一項之請求金額擴張為2,000,000 元（利息
    請求不變），並將訴之聲明第二項刊登更正啟事之字體追加
    為不小於標楷體14號字體，此係擴張應受判決事項之聲明，
    自應准許（民事訴訟法第255 條第1 項第3 款規定參照），
    合先敘明。
二、原告主張：被告於95年8 月22日至原告所開設之「甲○○診
    所」掛號初診，由原告就被告左側大腿後方蜘蛛網狀靜脈曲
    張為診療及評估，當時原告提供醫療估價表，明確告知被告
    雷射治療收費標準為1 至100 發每發150 元、101 至200 發
    每發100 元，經被告同意接受雷射治療，並在該估價表上簽
    名及預付3,000 元訂金。嗣於翌日，被告於接受原告雷射手
    術前，經原告於被告患部畫圈以確認手術區域，被告因此知
    悉手術區域明顯大於2.5 乘以2.5 公分，且該畫圈區域內並
    無任何瘀血（即一般所稱之「瘀青」）存在之事實，經被告
    簽署手術同意書確認後，由原告為被告進行雷射手術，手術
    後實際雷射發數經儀器顯示為65發，共計手術費用為9,750
    元（包含訂金），被告於支付該費用後離去。詎被告因不滿
    該次手術之費用及手術後之結果，竟基於誹謗及公然侮辱原
    告之犯意，於附表三所示之時間，使用如附表三所示之使用
    名稱，於附表三所示之網站中散布如附表三所示之文章內容
    ，或具體指摘原告欺騙病患收取較估價高出數倍之手術費用
    、醫療失當等不實內容，或同時以「笨蛋醫生」、「超級爛
    」等文字公然辱罵原告，足以貶損原告之名譽及人格，且不
    利影響外界對原告之評價。被告之前揭不法事實，業據原告
    向本院提起自訴（本院96年度自字第15號刑案〈下稱相關刑
    案一審〉受理並判決在案），嗣經臺灣高等法院97年度上易
    字第645 號案件（下稱相關刑案二審）認被告因公然侮辱犯
    行明確，處罰金6,000 元，並減為3,000 元確定。是被告所
    為，已構成侵害原告名譽之不法行為，原告專精於靜脈曲張
    之治療，自88年成立甲○○診所，迄96年已治療逾萬例，被
    告因不滿意原告為其治療靜脈曲張之手術費用及手術後結果
    ，竟然基於貶抑原告名譽之故意，多次在如附表三所示網站
    以不同之使用者名稱發表不實言論，嚴重影響外界對原告之
    評價，令原告承受形象破產、聲譽毀於一旦、診所客源流失
    、收入減少（此由原告95年間之執行業務所得較94年間減少
    約500,000 元可知）等結果，還必須設法挽救被打擊之聲譽
    ，精神上自受有巨大損害，為此依民法第184 條第1 項及第
    195 條第1 項之規定，請求被告賠償2,000,000 元之精神慰
    撫金，又原告經營多年之專業權威形象，實有命被告澄清並
    更正之必要，爰請求命被告在先前發表不當言論之網站上，
    以當初之使用名稱，依發表不當言論之次數，刊登更正啟事
    ，以回復原告之名譽。並聲明：（一）被告應給付原告2,00
    0,000 元，及自起訴狀繕本送達翌日起至清償日止，按週年
    利率5%計算之利息，暨以供擔保為條件之假執行宣告。（二
    ）被告應於如附表一所示之網站，以如附表一所示之使用名
    稱，依如附表一所示之次數，以不小於標楷體14號字體，刊
    登如附表二所示之更正啟事內容。
三、被告則以：原告援引相關刑案二審判決，認被告對原告有公
    然侮辱及誹謗等毀損原告名譽之行為。惟相關刑案二審判決
    ，認定被告並無對原告構成「誹謗」而毀損名譽之行為，是
    原告主張被告除如附表三編號１所示關於「笨蛋醫生」、「
    超級爛」之文字以外其他如附表三所示之侵權行為部分，已
    無可採；就有關公然侮辱之部分（即如附表三編號１所示關
    於「笨蛋醫生」、「超級爛」之文字），被告擬與原告調解
    ，惟原告所要求之賠償金額過巨，以被告近二年呈失業狀態
    ，無工作收入，且被告資產呈負數狀態，實非被告所能負擔
    ，因此無法與原告達成和解，自應斟酌兩造教育程度、社會
    地位、經濟狀況，及其他一切情事，以衡平原則來訂定賠償
    金額，至於原告所稱其95年度執行業務所得較94年間減少約
    500,000 元，係屬於正常的營收波動，並無法證明係因被告
    辱罵原告所致等情為辯。並聲明：（一）原告之訴及假執行
    之聲請均駁回。（二）如受不利判決，願供擔保請准免予假
    執行。
四、兩造不爭執之事實：
（一）被告確曾於如附表三所示時間，於如附表三所示之網站，
      以如附表三所示之使用名稱，散布如附表三所示之文章內
      容。
（二）被告因公然侮辱犯行，經相關刑案二審判處罰金6,000 元
      ，減為3,000 元並確定在案。
五、原告主張之上開情事，業據其提出被告於各網站散布文章內
    容列印資料為證，被告固就其確曾於如附表三所示時間，於
    如附表三所示之網站，以如附表三所示之使用名稱，散布如
    附表三所示之文章內容，及原告主張如附表三編號１所示關
    於「笨蛋醫師」、「超級爛」之文字公然侮辱原告之事實不
    為爭執，惟否認除上開文字外之其他如附表三所示文章有何
    誹謗之意，並以：如上開公然侮辱之文字外，其餘如附表三
    所示文章係針對其所經歷及所認定之情事加以指摘，並非憑
    空故意捏虛偽事實，或因重大的過失或輕率而致其陳述與事
    實不符等語為辯。經查：
（一）按「侮辱」係以使人難堪為目的，直接以言語、文字、圖
      畫、或動作，表示不屑輕蔑或攻擊之意思，足以對於個人
      在社會上所保持之人格及地位，達貶損其評價之程度而言
      。原告主張關於如附表三編號１所示之情事，係被告在接
      受原告治療後，於附表三編號１所示時間，以該編號１所
      示之暱稱，於該編號１所示之網路文章中，以「笨蛋醫生
      」、「超級爛」之文字評價原告，此有電腦網路列印資料
      附卷可稽，被告於如附表三編號１所示之網路文章直指原
      告為「笨蛋」、「超級爛」，確實有貶低原告之人格，損
      及原告尊嚴之情形，而為一般人所無法認同、接受，且「
      笨蛋」、「超級爛」等詞，除主觀上發洩情緒以貶抑他人
      行為外，實不見有何助於事實之描述，依我國國情，當屬
      侮辱性之言詞，為公眾周知之事實，且為被告於本件所不
      爭執，是原告此部分之主張與證據及事實尚無相悖，尚堪
      信為實在。
（二）次按刑法第310 條第3 項前段以對誹謗之事，能證其為真
      實者不罰，係針對言論內容與事實相符者之保障，並藉以
      限定刑罰權之範圍，非指摘或傳述誹謗事項之行為人，必
      須自行證明其言論內容確屬真實，始能免於刑責，行為人
      雖不能證明言論內容為真實，但依其所提證據資料，認為
      行為人有相當理由確信其為真實者，即不能以誹謗罪之刑
      責相繩，司法院大法官會議釋字第509 號解釋文足參。繼
      按刑法第310 條第3 項關於對於所誹謗之事，能證明其為
      真實，及刑法第311 條第3 項關於以善意發表言論，因對
      於可受公評之事而為適當評論，設有阻卻違法事由之規定
      ，前者則係基於「真實抗辯原則」，後者即為表彰「合理
      評論原則」，故而如行為人所為評論以攸關於公眾事物事
      實為基礎，為期保障一般大眾對於公眾事物的自由發抒評
      論以促使公共事務免於瑕疵，若限定表達者必須在陳述相
      關事實前均需做自我的事前檢查，確信確為真實未罹於法
      律責任後始得為之，則此「寒蟬效應」反降低公眾事務因
      經由公開討論而進步之機會，故必以在證明行為人係基於
      故意或重大過失而以不實內容侵害他人名譽時，行為人始
      應就此誹謗言論負法律責任。原告主張被告曾於網路上散
      布如附表三編號１至９所示文章，係誹謗原告之名譽等情
      ，惟為被告所否認，並以：其為治療左側大腿後方蜘蛛網
      狀靜脈曲張，而於95年8 月22日前往原告診所看診，原告
      告知可進行手術，手術費用約2,000 元至3,000 元，並要
      求支付手術押金至少5,000 元，其認該手術價位在能力可
      負擔範圍，惟認為手術押金5,000 元高於手術費用不合理
      ，經原告同意後，遂當場支付3,000 元押金，約定於翌日
      下午進行手術；手術前，原告並未說明打65發，手術同意
      書亦無該項記載，而其亦曾再次向原告確認手術費用無訛
      之後，才接受手術，不料手術後，原告方告知施打雷射65
      發，超過原約定次數，費用高達9,750 元，其在驚慌、情
      急之下，仍以信用卡付清扣除押金外之手術費用6,750 元
      ，返家後才發現施打範圍超過原本所約定之範圍，甚至連
      非靜脈曲張之「瘀青」也都被施打雷射，其為免他人亦受
      到相同遭遇才在網路上發表伊上開親身經歷之文章，並無
      誇大不實等語。是以：
  １、原告雖於相關刑案一審中主張上開估價表業已載明施打發
      數，故被告明知65發等情（見相關刑案一審卷二第27頁）
      ，惟上開估價表係被告於96年8 月22日所簽，業據該估價
      表記載明確，是如原告主張，則被告係在接受前開雷射前
      即與原告約定施打65發雷射，並記載於上開估價表，然雷
      射施打發數應視施打當時患部情形而定，如非單純數發，
      至多僅能提出概略發數，或視病人之預算額度而於施打時
      控制發數，以本件多達65發之情形，原告顯難僅憑96年8
      月22日之目視診斷即知被告應施打65發雷射，此觀諸證人
      即原告診所員工林惠淳於臺灣板橋地方法院檢察署（下稱
      板橋地檢署）96年度偵字第4621號案件（按該偵查案件係
      本件原告以本件被告涉恐嚇犯嫌為由提出告訴，嗣經板橋
      地檢署檢察官對本件被告為不起訴處分在案）偵查中證稱
      ：「（問：甲○○〈按即原告〉在診間內是否會告訴病患
      範圍多大、多少費用嗎？）他只會告訴病患一個預估值而
      已，不會確定多少多少」、「（問：曾否出現，當初講的
      範圍，比實際診療範圍小，以致於費用暴增之情形？）會
      ，不過通常醫師講的都是預估值，所以就我所知，並沒有
      發生過糾紛」等語自明（見板橋地檢署96年度偵字第4621
      號案件卷〈下稱偵字卷〉影本第67頁反面、第68頁）；再
      者，既已能記載發數，則無不記載總金額之理，惟上開估
      價表卻未於「總計」欄內記載總額為何，自與常情有違。
      復參以證人符肇中於上開偵查案件中證稱：「（問：乙○
      ○〈按即被告〉當天打了幾發？）這要看記錄」、「（問
      ：你是否有更改過乙○○的病歷記錄？）有，發數有更動
      ，但原因我已不確定了」等語（見偵字卷影本第58頁），
      更難認被告在簽上開估價表時即已知悉施打65發雷射；又
      依證人即原告診所護士洪玉潔於上開偵查案件中證述：「
      （問：保證金何時繳納？）就是初診當天，保證金一般是
      要求5,000 元，若病人沒有帶這麼多現金的時候，就不用
      繳到5,000 元，看病人身上有多少錢就繳多少錢」等語（
      見偵字卷影本第72頁），足徵被告辯稱原告原本欲收取5,
      000 元訂金，嗣後僅向其收取3,000 元保證金等語，洵非
      無據，原告主張苟如被告所言雷射手術費用僅2,000 元至
      3,000 元，則不可能向被告要求收取5,000 元等情，亦無
      足取：況被告否認該發數於其在簽上開估價表時即已記載
      （見相關刑案一審卷二第27頁），而原告並未提出其他證
      據以資證明，是僅憑原告提出之上開估價表，尚無從據以
      認定被告於上開估價表簽名時（即雷射手術前），即已知
      悉施打雷射發數為65發，故原告此部分主張，尚不足採。
  ２、原告另主張其在被告接受上開手術前，曾在被告患部畫圈
      以確認手術區域，被告依該畫圈範圍應知悉手術區域明顯
      大於2.5 乘以2.5 公分等情。查原告為被告施行雷射手術
      前確曾在被告患部舉圈以確認手術區域一節，有手術範圍
      畫圈之照片1 幀附卷可稽，且經證人符肇中、林惠淳、洪
      玉潔於偵查中證述甚明（見偵字卷影本第29頁反面、第67
      頁反面、第72頁），固堪信為真實，惟此僅係說明原告將
      為被告施行雷射手術之範圍，並非該範圍內全數均需雷射
      ，原告於施行雷射手術時，仍應在該區域內就與被告約定
      之患部進行，故縱被告未表示反對，亦不應就此即推認被
      告同意在該範圍內做超出雙方約定之雷射手術，原告未能
      舉證證明被告業已知悉所施作之雷射手術將達65發、金額
      達9,750 元，既已如前述，則單從上開雷射手術畫圈，自
      亦難憑為被告於該手術施行前業已知悉原告為其施作之雷
      射手術範圍，將大於2.5 乘以2.5 公分，更難認被告有何
      同意可言。況被告在原告畫圈當時，並未實際進行測量，
      又係即將接受手術，以當時之心情、個人目視能力，是否
      能確實目測出該範圍之大小，亦非無可疑，此觀諸被告於
      上開偵查案件中自承：「我由上往下看的時候，就大概是
      2.5 乘以2.5 公分的範圍」等語可知（見偵字卷影本第11
      頁反面），縱以被告忽略上開畫圈範圍，被告依其僅需2,
      000 元至3,000 元手術費用之認知，與結算後高達9,750
      元之手術費用相較，推論認為原告施作上開雷射手術超出
      兩造約定之範圍，非無緣由，尚難認有何惡意。至於原告
      有無就被告瘀青部位施打靜脈曲張雷射，依原告所提出之
      上開照片，實難分辨有無就瘀青、非靜脈曲張部位進行雷
      射，尚無從認定被告就此所辯有何不實。
  ３、至於被告向臺北市政府衛生局所提出之陳情書，係被告循
      正當管道向主管機關提出陳情，原告以此作為被告有其所
      指誹謗之侵權行為，亦屬無據。
    綜上所述，原告主張關於被告公然侮辱之事實為可採信；至
    於其另主張被告誹謗之情事，則為避免嚴重影響自由言論所
    能發揮的功能，違背憲法保障言論自由之違憲狀態發生，基
    於「真正惡意原則」，應認被告係基於善言而發表言論，且
    依其評論內容，經核與其所評論之事項相互對照，尚未逾越
    保障言論自由之適當範圍；則被告上開言論，或依其所提證
    據資料，有相當理由確信為真實，而符合刑法第310 條第3
    項前段免責事由，或對於可受公評之事，而為適當之評論，
    符合刑法第311 條第3 款之阻卻違法事由。而相關刑案二審
    判決認定本件被告所犯公然侮辱犯行明確，因而判處罰金6,
    000 元，減為3,000 元，並以本件被告所涉誹謗罪嫌無從證
    明，不另為無罪之諭知，適與本院相同，故本院斟酌上情，
    自堪認原告主張關於被告公然侮辱之侵權行為事實為真實。
六、按因故意或過失，不法侵害他人之權利者，負損害賠償責任
    。故意以背於善良風俗之方法，加損害於他人者亦同。又不
    法侵害他人之身體、健康、名譽、自由、信用、隱私、貞操
    ，或不法侵害其他人格法益而情節重大者，被害人雖非財產
    上之損害，亦得請求賠償相當之金額。其名譽被侵害者，並
    得請求回復名譽之適當處分。民法第184 條第1 項前、後段
    、第195 條第1 項分別定有明文。次按名譽被侵害者，關於
    非財產上之損害，加害人雖須負賠償責任，但以相當之金額
    為限。所謂相當，自應以實際加害情形與其名譽影響是否重
    大，及被害者之身分地位與加害人經濟狀況等關係定之（最
    高法院47年臺上字第1221號判例意旨參照），至於對被害人
    名譽影響重大與否，應以客觀之社會價值衡量，不得專以受
    害人主觀之感受為斷。查原告遭被告以上開言詞公然侮辱，
    其名譽權自受有不法之侵害，衡情原告於精神上自受有一定
    程度之痛苦。被告公然侮辱原告之故意行為，與原告之受精
    神上痛苦之損害結果，實有相當因果關係，原告主張被告應
    負侵權行為責任，並依上開規定請求賠償慰撫金，固非無據
    。惟關於請求之金額，本院審酌原告係49年11月間出生，本
    件侵權行為時45歲，私立中山醫學院醫學系畢業，現為甲○
    ○診所負責醫師，通過醫師考試後，又陸續取得醫師、外科
    專科醫師、心臟血管科（心臟外科）專科醫師、胸腔暨心臟
    血管外科專科醫師、心臟血管外科專科醫師、血管外科專科
    醫師等證書，目前為臺北市醫師公會會員、醫用雷射學會會
    員，96年度執行業務所得給付總額達1,819 萬餘元；被告則
    係61年9 月間生，本件侵權行為時33歲，國立中興大學食品
    科學系畢業，曾任營養師、補習班美語老師，目前失業中，
    96 年 度薪資、執行業務、利息、營利等所得合計48萬餘元
    ，因相關刑案判處金罰金3,000 元確定等情事，此有本院依
    職權查詢之稅務電子閘門財產所得調件明細表及兩造各自提
    出之學、經歷及資力證明在卷足考，兩造對此並無爭執，並
    斟酌兩造之身分、地位、經濟地位、原告所感受之精神上痛
    苦等一切情狀，認原告請求請求慰撫金2,000,000 元，尚屬
    過高，應核減為100,000 元，方屬公允，逾此部分之請求則
    不應准許。至於原告另主張依民法第195 條第1 項後段，請
    求被告應於如附表一所示之網站，以如附表一所示之使用名
    稱，依如附表一所示之次數，以不小於標楷體14號字體，刊
    登如附表二所示之更正啟事內容部分，本院認被告既係於如
    附表三編號１所示網頁8 次公然侮辱原告是「笨蛋醫生」、
    「超級爛」，實有以相同之方式澄清並更正之必要，以回復
    原告之名譽，是原告關於被告應於如附表一編號１所示之網
    站，以如附表一編號１所示之使用名稱，依如附表一編號１
    所示之次數，以不小於標楷體十四號字體，刊登如附表二所
    示之更正啟事內容部分之請求，洵屬有據，自應准許；至於
    原告另請求被告為如附表一編號２至６所示之回復名譽方式
    ，則因被告並無誹謗之侵權行為，此部分之請求尚乏依據，
    而無從准許。
七、從而，原告依據侵權行為之法律關係，請求被告應給付原告
    100,000 元，及自起訴狀繕本送達之翌日即97年9 月2 日起
    至清償日止，按週年利率5%計算之利息，及被告應於如附表
    一編號１所示之網站，以如附表一編號１所示之使用名稱，
    依如附表一編號１所示之次數，以不小於標楷體14號字體，
    刊登如附表二所示之更正啟事內容之範圍，為有理由，應予
    准許；逾此部分之請求則乏依據，自應予以駁回。
八、兩造陳明願供擔保，就原告訴之聲明第一項之請求宣告假執
    行或免為假執行，經核原告勝訴部分，合於法律規定，爰分
    別酌定相當之擔保金額宣告之；原告其餘假執行之聲請，因
    訴之駁回而失所依據，不予准許。
九、本件事證已臻明確，兩造其餘攻擊防禦方法及舉證，經本院
    審酌後，或與本件之爭執無涉，或對本件判決結果不生影響
    ，爰不一一論述，併此敘明。
十、訴訟費用負擔之依據：民事訴訟法第79條。
中    華    民    國    98    年    3     月    3     日
                  民事第二庭法  官  鍾啟煌
以上正本係照原本作成。
如對本判決上訴，須於判決送達後20日內，向本院提出上訴狀，
上訴臺灣高等法院（應按他造人數提出繕本）。
中    華    民    國    98    年    3     月    3     日
                            書記官  張國仁
┌─────────────────────────────────────┐
│附表一                                                                    │
├──┬──────────────────┬──────────┬────┤
│編號│網站及網址                          │使用名稱            │刊登次數│
├──┼──────────────────┼──────────┼────┤
│１  │網站：fashionguide(http ：//www.fash│iigre               │8       │
│    │ion guide.com.tw)                   │                    │        │
├──┼──────────────────┼──────────┼────┤
│２  │網站：fashionguide(http ：//www.fash│eatfuxkcatfish      │3       │
│    │ion guide.com.tw)                   │                    │        │
├──┼──────────────────┼──────────┼────┤
│３  │網站：fashionguide(http ：//www.fash│Killfuxxcatfish     │3       │
│    │ion guide.com.tw)                   │                    │        │
├──┼──────────────────┼──────────┼────┤
│４  │網站：Yahoo 奇摩知識                │Killfuxxcatfish     │13      │
│    │(http：//tw.knowledge. yahoo.com)   │                    │        │
├──┼──────────────────┼──────────┼────┤
│５  │網站：Yahoo 奇摩知識                │候選編號004         │1       │
│    │(http：//tw.knowledge. yahoo.com)   │                    │        │
├──┼──────────────────┼──────────┼────┤
│６  │網站：Yahoo 奇摩知識                │slam dunk           │1       │
│    │(http：//tw.knowledge. yahoo.com)   │                    │        │
└──┴──────────────────┴──────────┴────┘
┌─────────────────────────────────────┐
│附表二                                                                    │
│【更正啟事】                                                              │
│本人乙○○因發表中傷甲○○醫師及甲○○診所之不當言論，經臺灣高等法院於民國│
│97年4 月間判決本人有罪確定，本人對於本人行為不當對甲○○醫師及甲○○診所帶│
│來之困擾深感抱歉。本人特此聲明更正，並呼籲各網友們，於發言前應審慎思考，勿│
│因一時情緒或輕率散布不情事，導致損及他人名譽及合法權益。                  │
└─────────────────────────────────────┘
┌─────────────────────────────────────┐
│附表三                                                                    │
├──┬──────┬────────┬──────────────────┤
│編號│時間（民國）│網站、使用名稱  │文章內容                            │
├──┼──────┼────────┼──────────────────┤
│1.  │95年9月8日19│網站：          │「我前一陣子發現有蜘蛛網狀的靜脈曲張│
│    │時26分      │fashionguide （ │  大約2.5 ×2.5 大小                │
│    ├──────┤http：//www.    │  去一家診所看診                    │
│    │95年9月8日19│fashion guide.  │  那醫生說可用雷射治療，大約2-3000新│
│    │時42分      │com.tw）；      │  臺幣                              │
│    ├──────┤使用名稱：iigre │  結果打完雷射後竟要將近10000元     │
│    │95年9月8日19│                │  更慘的是                          │
│    │時48分      │                │  那笨蛋醫生  不是靜脈曲張的區域也打│
│    ├──────┤                │  我有一個小黑青  他也打            │
│    │95年9月8日19│                │  結果原本黑青的地方整個陷下去變成一│
│    │時49分      │                │  個凹洞                            │
│    ├──────┤                │  原本小區域靜脈區張  變成約8×8大小│
│    │95年9月8日19│                │  不但整個變黑  還有難看的疤痕      │
│    │時50分      │                │  之後還花錢買藥  除疤              │
│    ├──────┤                │  建議大家穿彈性襪就好  千萬不要去找│
│    │95年9月8日20│                │  這家台北的診所  甲○○診所  超級爛│
│    │時6分       │                │  !!!                               │
│    ├──────┤                │  這家診所網頁做得很好（不符其實）  │
│    │95年9月8日23│                │  如果嚴重的靜脈曲張應找心臟科醫師」│
│    │時4分       │                │                                    │
│    ├──────┤                │                                    │
│    │95年9 月8日2│                │                                    │
│    │3時6分      │                │                                    │
├──┼──────┼────────┼──────────────────┤
│２  │95年11月10日│網站：          │「我一個朋友去李×台診所  覺得被騙  │
│    │17時56分    │fashionguide （ │  雷射後不但留下難看的疤痕  而且那醫│
│    ├──────┤http：//www.    │  生先告訴便宜的估價  之後收3-4 倍的│
│    │95年11月10日│fashion guide.  │  價錢」                            │
│    │18時06分    │com.tw）；      │                                    │
│    ├──────┤使用名稱：      │                                    │
│    │95年11月10日│eatfuxkcafish   │                                    │
│    │18時07分    │                │                                    │
├──┼──────┼────────┼──────────────────┤
│3.  │95年11月10日│網站：「Yahoo 奇│同上                                │
│    │18時53分    │摩知識」（http：│                                    │
│    ├──────┤//.knowledge.   │                                    │
│    │95年11月10日│yahoo.com）；   │                                    │
│    │18時55分    │使用名稱：      │                                    │
│    ├──────┤Killfuxxcatfish │                                    │
│    │95年11月10日│                │                                    │
│    │18時56分    │                │                                    │
├──┼──────┼────────┼──────────────────┤
│4.  │95年11月11日│網站：「Yahoo 奇│同上                                │
│    │16時47分    │摩知識」（http：│                                    │
│    ├──────┤//.knowledge.   │                                    │
│    │95年11月11日│yahoo.com）；   │                                    │
│    │16時49分    │                │                                    │
│    ├──────┤使用名稱：      │                                    │
│    │95年11月11日│Killfuxxcatfish │                                    │
│    │16時49分    │                │                                    │
├──┼──────┼────────┼──────────────────┤
│5.  │95年11月12日│網站：「Yahoo 奇│同上                                │
│    │14時23分    │摩知識」（http：│                                    │
│    ├──────┤//.knowledge.   │                                    │
│    │95年11月12日│yahoo.com）；   │                                    │
│    │14時24分    │使用名稱：      │                                    │
│    │            │Killfuxxcatfish │                                    │
├──┼──────┼────────┼──────────────────┤
│6.  │95年11月14日│網站：「Yahoo 奇│同上                                │
│    │上午11時06分│摩知識」（http：│                                    │
│    ├──────┤//.knowledge.   │                                    │
│    │95年11月14日│yahoo.com）；   │                                    │
│    │上午11時06分│使用名稱：      │                                    │
│    ├──────┤Killfuxxcatfish │                                    │
│    │95年11月14日│                │                                    │
│    │上午11時07分│                │                                    │
│    ├──────┤                │                                    │
│    │95年11月14日│                │                                    │
│    │上午11時08分│                │                                    │
│    ├──────┤                │                                    │
│    │95年11月14日│                │                                    │
│    │上午11時11分│                │                                    │
├──┼──────┼────────┼──────────────────┤
│7.  │95年11月15日│網站：「Yahoo 奇│同上                                │
│    │17時16分    │摩知識」（http：│                                    │
│    ├──────┤//.knowledge.   │                                    │
│    │95年11月15日│yahoo.com）；   │                                    │
│    │18時49分    │使用名稱：      │                                    │
│    ├──────┤Killfuxxcatfish │                                    │
│    │95年11月15日│                │                                    │
│    │18時53分    │                │                                    │
├──┼──────┼────────┼──────────────────┤
│８  │95年12月20日│網站：「Yahoo 奇│「另外補充的我朋友在李×台診所看過  │
│    │18時58分    │摩知識」（http：│那裡他們估價跟最後收的費用相差甚多  │
│    │            │//.knowledge.   │我朋友覺得被騙  各位要特別小心了」  │
│    │            │yahoo.com）；   │                                    │
│    │            │使用名稱：      │                                    │
│    │            │候選編號004     │                                    │
├──┼──────┼────────┼──────────────────┤
│９  │96年1 月9 日│網站：「Yahoo 奇│同編號２所示                        │
│    │19時12分    │摩知識」（http：│                                    │
│    │            │//.knowledge.   │                                    │
│    │            │yahoo.com）；   │                                    │
│    │            │使用名稱：      │                                    │
│    │            │slam  dunk      │                                    │
└──┴──────┴────────┴──────────────────┘


司法院資訊處製作；財團法人民間司法改革基金會備份。
